臺灣高等法院臺中分院刑事判決
111年度上易字第1044號

上  訴  人  臺灣臺中地方檢察署檢察官
被      告  李政洋



被      告  林竣賢




上列上訴人因被告等竊盜案件，不服臺灣臺中地方法院111年度
易字第1395號中華民國111年9月23日第一審判決（起訴案號：臺
灣臺中地方檢察署111年度偵字第21143號），提起上訴，本院判
決如下：
    主  文
上訴駁回。
    理  由
一、公訴意旨略以：被告李政洋前因竊盜案件，經臺灣新竹地方
    法院以107年度易字第530號判決處有期徒刑3月（1次）、2
    月（5次），應執行有期徒刑11月確定，於民國108年4月15
    日執行完畢。詎其仍不知悔改，又與被告林竣賢共同意圖為
    自己不法之所有，基於竊盜之犯意聯絡，於110年10月4日凌
    晨2時前之某時，由被告林竣賢駕駛懸掛0000-00號車牌之00
    00-00號自用小客車（被告李政洋、林竣賢涉嫌竊盜上開車
    牌及車輛部分，由檢察官另行提起公訴）搭載被告李政洋前
    往位在臺中市○○區○○路0000號，由莊德銘經營之夾不夾選物
    機店，趁四下無人之際，由被告李政洋踹開該選物機店之倉
    庫大門後，進入倉庫行竊，被告李政洋、林竣賢並一同破壞
    告訴人吳映蔚、被害人彭建榮租用，擺設於該店內之選物販
    賣機上方存貨箱面板（毀損罪嫌部分，未據告訴），徒手竊
    取告訴人吳映蔚所有之玩具人偶擺飾1個、電子手錶8個、全
    自動蛋捲機1臺、HELLO KITTY手環1個、耳機1個、HELLO KI
    TTY電動牙刷1臺、釣魚捲線器1個、運動繩1個、NIKE包包1
    個、汽車防盜大鎖1個等物品，及被害人彭建榮所有之掃地
    機器人1個、電動洗牌機1臺、PEAKER手提音箱1臺、PORTABL
    E音箱1臺、小度智能音箱1臺、綠小風扇1臺、藍小風扇1臺
    、迷你手持穩定器1個、il2藍牙耳機1臺、耳掛式耳機2個、
    WK DESIGN藍牙耳機1個等物品。得手後被告李政洋、林竣賢
    將竊得之財物搬入上開小客車，即行離去。後被告李政洋、
    林竣賢於110年10月4日下午4時許，將上開物品持往位在新
    竹縣○○鄉○○路00號「跳蚤本舖」委託上網銷售。嗣經警偵辦
    被告李政洋、林竣賢另涉竊盜案件，經被告林竣賢會同警方
    前往「跳蚤本舖」取回託售物品，而將上開物品扣押，再由
    警通知告訴人吳映蔚、被害人彭建榮確認遭竊物品及領回上
    開物品，始悉上情。因認被告李政洋、林竣賢(以下合稱被
    告2人)均共同涉犯刑法第320條第1項之竊盜罪等語。
二、按案件曾經判決確定者，應諭知免訴之判決，刑事訴訟法第
    302條第1款定有明文。次按「案件曾經判決確定者，應諭知
    免訴之判決」，係以同一案件，已經法院為實體上之確定判
    決，該被告應否受刑事制裁，即因前次判決而確定，不能更
    為其他有罪或無罪之實體上裁判。此項原則，關於實質上一
    罪或裁判上一罪（如：刑法第55條所定一行為而觸犯數罪名
    之想像競合犯），其一部事實已經判決確定者，對於構成一
    罪之其他部分，亦有其適用；蓋此情形，係因審判不可分之
    關係，在審理事實之法院，對於全部犯罪事實，依刑事訴訟
    法第267條之規定，本應予以審判，故其確定判決之既判力
    ，自應及於全部之犯罪事實。必須在最後審理事實法院宣示
    判決後，始行發生之事實，方非屬該確定判決之既判力所及
    ，而得認係另一犯罪問題，由受訴法院再分別為有罪或無罪
    之實體上裁判（最高法院100年度台上字第6561號判決、最
    高法院95年度台非字第99號判決、最高法院60年度台上字第
    77號判決意旨參照）；且按實質上一罪或裁判上一罪案件，
    倘已經起訴之顯在事實業經判決有罪確定者，縱法院於裁判
    時不知尚有其他潛在事實，其效力仍及於未起訴之其餘潛在
    事實，此即既判力之擴張（最高法院103年度台上字第2249
    號判決意旨參照）。
三、經查：
  ㈠上開犯罪事實，固據被告李政洋於警詢、偵訊、原審準備程
    序及審理時、林竣賢於警詢、原審準備程序及審理時均坦承
    不諱（見偵卷第81至88頁、第109至112頁、第277至281頁、
    原審卷第91至92頁、第102至104頁），核與證人莊德銘、證
    人即告訴人吳映蔚、證人即被害人彭建榮於警詢時證述之內
    容相符（見偵卷第145至147頁、第149至150頁、第129至132
    頁、第135至138頁、第139至141頁），並有新竹縣政府警察
    局新埔分局扣押筆錄、扣押物品目錄表（見偵卷第159至177
    頁）、告訴人吳映蔚之贓物認領保管單（見偵卷第133頁）
    、被害人彭建榮之贓物認領保管單（見偵卷第143至144頁）
    、證人莊德銘之贓物認領保管單（見偵卷第151頁）、跳蚤
    本舖110年10月4日寄賣定型契約（見偵卷第179頁）、監視
    器翻拍截圖（見偵卷第199至201頁）、遭竊財物照片（見偵
    卷第203至231頁）在卷可稽，足認被告2人之自白與事實相
    符，可信為真實。
  ㈡惟查，被告2人另案被訴於110年10月4日凌晨3時許，由被告
    林竣賢駕駛懸掛0000-00號車牌之0000-00號自用小客車，搭
    載被告李政洋，共同前往無人在內，由莊德銘管理之臺中市
    ○○區○○路0000號「夾不夾」選物販賣機店，由被告林竣賢在
    車上把風，被告李政洋則持不詳工具（無證據可證屬兇器）
    將倉庫門撬開破壞門鎖後，再入內行竊莊德銘所有之監視器
    主機2臺，得手後共同駕車離去之竊行，業經原審法院於111
    年3月16日以110年度易字第2381號判決認定被告李政洋、林
    竣賢共同犯毀壞門窗竊盜罪，各處有期徒刑7月、8月，並分
    別於111年5月24日、同年4月14日確定在案（下稱前案），
    有上開判決、臺灣高等法院被告前案紀錄表在卷可稽（見原
    審卷第41頁、第69頁、本院卷第62、103至104頁）。
  ㈢按人民就同一行為，只受國家機關一次之刑事追究，不受兩
    次或重複之追究，學理稱「一行為不兩罰」，從法院之角度
    則稱「一事不再理」。此不僅在審判程序有其適用（刑事訴
    訟法第303條第2款、第4款參照），在偵查程序亦有其適用
    （刑事訴訟法第252條第1款、第260條參照），此為法治國
    之基礎原則，亦為憲法第16條保障人民訴訟權本旨之一。又
    按，數行為於同時同地或密切接近之時地實施，「侵害同一
    之法益」，各行為之獨立性極為薄弱，依一般社會健全觀念
    ，在時間差距上，難以強行分開，在刑法評價上，以視為數
    個舉動之接續施行，合為包括之一行為予以評價，較為合理
    ，則屬接續犯，而為包括之一罪（最高法院86年度台上字第
    3295號判決意旨參照）；又所謂「接續侵害同一法益」，倘
    係侵害財產法益，並不以侵害同一所有權人為必要，縱所有
    權人不同，然侵害同一占有權或監督權時，認僅侵害一法益
    而成立一罪（最高法院29年上字第1403號、62年度台上字第
    407號判決意旨參照）。被告2人所犯本案及前案之犯罪時間
    均為110年10月4日淩晨2時前某時，犯罪地點均在臺中市○○
    區○○路0000號「夾不夾選物販賣機店」，其2人於本案及前
    案所竊取之財物雖分屬告訴人吳映蔚、被害人彭建榮、證人
    莊德銘所有，客觀上為數個不同財產監督權，然上開犯罪地
    點之「夾不夾選物販賣機店」為各該告訴人、被害人共同使
    用之販售處所，衡情被告2人未必知悉其等所竊取之財物是
    否分屬不同人所有，或為數人所監督管領，亦無其他積極事
    證可證被告2人主觀上知悉上情，自應為被告2人有利之認定
    ，而認其等之犯行僅係侵害單一之財產監督權（即侵害同一
    法益）。又被告2人上開犯行之時空密接、目的單一，利用
    同一機會下手行竊，依據前開說明，被告2人涉犯本案經起
    訴之竊盜犯行，應與前案之竊盜犯行成立接續犯，僅論以一
    罪。則被告2人之一部犯罪事實既經前案判決確定，對於構
    成一罪之其他部分，自為前案確定判決之既判力所及，檢察
    官對被告2人提起本案公訴，於法容有未合，原審依上開規
    定，諭知被告2人免訴之判決，經核並無不當，檢察官上訴
    意旨指摘原審判決不當，其上訴無理由，應予駁回，並不經
    言詞辯論為之。 
據上論結，應依刑事訴訟法第372條、第368條，判決如主文。
本案經檢察官屠元駿提起公訴。
中　　華　　民　　國　　111 　年　　11　　月　　28　　日
            刑事第十一庭　  審判長法　官　張意聰
                                  法　官　周瑞芬
                                  法　官　陳慧珊
以上正本證明與原本無異。
不得上訴。
                                  書記官  李淑芬

中　　華　　民　　國　　111 　年　　11　　月　　28　　日